Minutes et répertoires du notaire Philippe GARNOT, 8 août 1820 - 19 septembre 1826 (étude IV)
Archives nationales
- Répertoire(s) de Philippe GARNOT, 13 juillet 1817 - 31 août 1829; MC/RE/IV/13 - MC/RE/IV/14
  - Répertoire. 1817, 13 juillet - 1824, 14 juillet, 13 juillet 1817 - 14 juillet 1824; MC/RE/IV/13
    - Inventaire après décès de Alexandre-Emmanuel Hadengue, ancien négociant, rentier, à Neuilly, rue de Longchamps, n° 15, décédé le 28 janvier 1824. Marguerite-Sophie Goulliart, sa veuve., 20 avril 1824
      inventaire après décès; Neuilly-sur-Seine (Hauts-de-Seine); Hadengue, Alexandre-Emmanuel; Goulliart, Marguerite-Sophie; négociant
    - Inventaire après décès de Marie-Jeanne Vallée épouse Jean Fillon, limonadier, rue du Temple, n° 129., 27 avril 1824
      inventaire après décès; Temple (rue du); Vallée, Marie-Jeanne; Fillon, Jean; restaurateur
    - Inventaire après décès de Anne-Françoise-Dorothée Kothen, épouse de Antoine-François Falconnet dit Leclair, dessinateur, rue Saint-Denis, n° 282., 28 avril 1824
      inventaire après décès; Saint-Denis (rue); Kothen, Anne-Françoise-Dorothée; Falconnet dit Leclair, Antoine-François; dessinateur
    - Inventaire après décès de Anne-Marguerite Reville Seigneura, veuve de Louis Lucas, ancien quincaillier, rue Montmartre, n° 61., 29 avril 1824
      inventaire après décès; Montmartre (rue); Reville Seigneura, Anne-Marguerite; Lucas, Louis; commerçant
    - Inventaire après décès de Jacques-François Piquerel, employé à la comptabilité de l'enregistrement des domaines, rue Sainte-Appoline, n° 19, décédé le 9 avril 1824., 11 mai 1824
      inventaire après décès; Sainte-Apolline (rue); Piquerel, Jacques-François
    - Inventaire après décès de Claude Bayvet, ancien marchand épicier, rue de Valois, n° 12, faubourg du Roule, décédé le 19 mai 1824., 29 mai 1824
      inventaire après décès; Valois (rue de); Bayvet, Claude; commerçant
    - Inventaire après décès de Claude-François Jobert, garçon de bureau, et de Françoise-Pierrette Touchard, son épouse, marchande fleuriste, rue Quincampoix, n° 68., 31 mai 1824
      inventaire après décès; Quincampoix (rue); Jobert, Claude-François; Touchard, Françoise-Pierrette; fleuriste
    - Inventaire après décès de Jean-Joachim Helaine, fabricant de gazes et baréges, rue Saint-Denis, n° 252, décédé le 28 mars 1824., 16 juin 1824
      inventaire après décès; Saint-Denis (rue); Helaine, Jean-Joachim
    - Invenatire après décès de Jacques Sellier, maçon, rue Saint-Maur, n° 92, faubourg du Temple., 19 juin 1824
      inventaire après décès; Saint-Maur (rue); Sellier, Jacques; maçon
    - Inventaire après décès de Louis-François-Martin Rocher, marchand bijoutier, rue Saint-Martin, n° 88., 21 juin 1824
      inventaire après décès; Saint-Martin (rue); Rocher, Louis-François-Martin; orfèvre
    - Inventaire après décès de Jean-Marie Langlet, marchand de vin, rue du Bac n°13, décédé le 8 mars 1824., 24 juin 1824
      inventaire après décès; Bac (rue du); Langlet, Jean-Marie; commerçant
  - Répertoire. 1824, 14 juillet - 1829, 31 août, 14 juillet 1824 - 31 août 1829; MC/RE/IV/14
    Répertoire des notaires Philippe Garnot (14 juillet 1824-19 septembre 1826), Aristide Barbier (20 septembre 1826-31 août 1829).
    - Inventaire après décès de Pierre-François Briois, garçon de réfectoire à l'Hôtel Royal des Invalides, 23 août 1824
      MC/RE/IV/14
      inventaire après décès; Briois, Pierre-François; Garçon de Réfectoire à l'Hôtel Royal des Invalides
    - Inventaire après décès de Catherine Bottard femme de Pierre Fageol, marchand de vin, rue de Lappe n°49, 23 août 1824
      inventaire après décès; Lappe (rue de); Bottard, Catherine; Fageol, Pierre; commerçant
    - Inventaire après décès de Jean-Baptiste-François Garnier, marchand de coton, fabricant de ouates et Marie-Reine Duvilliers, son épouse, rue des Gravilliers, 22 septembre 1824
      inventaire après décès; Gravilliers (rue des); Garnier, Jean-Baptiste-François; Duvilliers, Marie-Reine
    - Inventaire après décès de Jacques Regnault, notaire à Lésigny, canton de Brie-Comte-Robert, arrondissement de Melun, département de la Seine-et-Marne, rue des Deux-Ecus, n° 16., 19 octobre 1824
      inventaire après décès; Brie-Comte-Robert (Seine-et-Marne); Lésigny (Seine-et-Marne); Melun (Seine-et-Marne); Deux-Ecus (rue des); Regnault, Jacques; notaire
    - Inventaire après décès de François Gagnière, marchand de rubans, rue Saint-Denis, n° 278, 22 octobre 1824
      inventaire après décès; Saint-Denis (rue); Gagnière, François; tisserand
    - Inventaire après décès de Jean Coullioud, menuisier, rue Hauteville, n° 4, 6 novembre 1824
      inventaire après décès; Hauteville (rue d'); Coullioud, Jean; menuisier
    - Inventaire après décès de Amélie-Alexandrine Abrial, épouse de Jean-Jacques Guillaume, sellier Carrossier, rue Bleue, n° 11, 19 novembre 1824
      inventaire après décès; Bleue (rue); Abrial, Amelie-Alexandrine; Guillaume, Jean-Jacques; sellier; carrossier
    - Inventaire après décès de Marie-Angélique Cellot, épouse de Mathurin Bessac Lamégie, ancien pharmacien, rue de Bourbon, n°30, faubourg Saint-Germain, 22 novembre 1824
      inventaire après décès; Bourbon (rue de); Saint-Germain (faubourg); Cellot, Marie-Angélique; Bessac Lamégie, Mathurin; pharmacien
    - Inventaire après décès de Jeanne-Catherine-Honorine Ecorcheville, épouse de Jean-Baptiste Deshayes, marchand tourneur, rue de la Chapelle, faubourg Saint-Denis, 1er décembre 1824
      inventaire après décès; Chapelle (rue de la); Saint-Denis (faubourg); Ecorcheville, Jeanne-Catherine-Honorine; Deshayes, Jean-Baptiste; tourneur
    - Inventaire après décès de Philippe-François Menagé, ancien marchand épicier, rue des Petits Carreaux, n°19, 10 décembre 1824
      inventaire après décès; Petits-Carreaux (rue des); Menagé, Philippe-François; commerçant
    - Inventaire après décès de Claude-Nicolas-Grégoire Pertat, coursier de roulage, passage du Caire, n° 8, passage Sainte-Foy., 16 décembre 1824
      inventaire après décès; Caire (passage du); Sainte-Foy (passage); Pertat, Claude-Nicolas-Grégoire; courtier
    - Inventaire après décès de Louise-Charlotte-Laure Randon du Thil, à Versailles, le 17 décembre 1816., 23 décembre 1824
      inventaire après décès; Versailles (Yvelines); Randon du Thil, Louise-Charlotte-Laure
    - Inventaire après décès de Marguerite-Rosalie Taconnet, fille majeur, rue Neuve Saint-Denis, n°9, le 27 décembre 1824., 3 janvier 1825
      inventaire après décès; Neuve-Saint-Denis (rue); Taconnet, Marguerite-Rosalie
    - Inventaire après décès de Marie-Anne Haquet, épouse de Pierre Nicolas Leroy, demeurant a Varennes, canton de Boissy-Saint-Léger, arrondissement de Corbeil, département de la Seine et Oise., 5 janvier 1825
      inventaire après décès; Haquet, Marie-Anne; Leroy, Pierre-Nicolas
    - Invnetaire après décès de Marie-Rosalie Ponchel, épouse de Germain Broussard, rue Saint-Dominique, n° 38, faubourg Saint-Germain., 11 janvier 1825
      inventaire après décès; Saint-Dominique (rue); Saint-Germain (faubourg); Ponchel, Marie-Rosalie; Broussard, Germain
    - Inventaire après décès de Jacques-Claude-Antoine Boujonnier, marchand boucher, à Vanves, arrondissement de Sceaux, département de la Seine., 13 janvier 1825
      inventaire après décès; Vanves (Hauts-de-Seine); Boujonnier, Jacques-Claude-Antoine; boucher
    - Inventaire après décès de Marie-Catherine Dubray, veuve de Claude Léottier, ancienne factrice, à la Halle aux Blés, rue des Deux Ecus, n° 40., 15 janvier 1825
      inventaire après décès; Deux-Ecus (rue des); Halles centrales; Dubray, Marie-Catherine
    - Inventaire après décès de François-Florian Dubois, peintre sur porcelaine, rue des Ecrivain, n° 30., 17 janvier 1825
      inventaire après décès; Ecrivains (rue des); Dubois, François-Florian; peintre; décorateur
    - Inventaire après décès de Jean-Prudent de la Villéon de la Villegourio, chevalier de Saint-Louis, rue des Postes, n°36., 18 janvier 1825
      inventaire après décès; Postes (rue des); Villéon de la Villegourio, Jean-Prudent
    - inventaire après décès de Denis-Prosper-Victor Chancerel, rue de Charonne, n°161., 26 janvier 1825
      inventaire après décès; Charonne (rue de); Chancerel, Denis-Prosper-Victor
    - Inventaire après décès de Louis-Hugues Duval, ancien marchand charcutier, rue du Temple, n°121., 7 février 1825
      inventaire après décès; Temple (rue du); Duval, Louis-Hugues; charcutier
    - Inventaire après décès de Nicolas-Alexandre Baulant, marchand de nouveautés, rue de la Michodière, n° 7., 10 février 1825
      inventaire après décès; La-Michodière (rue de); Baulant, Nicolas-Alexandre
    - Inventaire après décès de Jeanne Pouillot, épouse de Simon-Nicolas Hullot, marchand de vins, rue du Caire, n° 29., 17 février 1825
      inventaire après décès; Caire (rue du); Pouillot, Jeanne; Hullot, Simon-Nicolas; commerçant
    - Inventaire après décès de Claude-Antoine-Joseph Pinot, propriétaire, rue Galande, n°50., 3 mars 1825
      inventaire après décès; Galande (rue); Pinot, Claude-Antoine-Joseph
    - Inventaire après décès de Joseph-Marie-François Cachin, baron, inspecteur général des ponts et chaussées, membre de la commission mixte, grand cordon de Saint-Michel et officier de l'ordre royal de la légion d'honneur., 9 mars 1825
      inventaire après décès; Cachin, Joseph-Marie-François; inspecteur
    - Inventaire après décès de Julie Cerfberr, épouse de Victor-Laurent Meyer, entrepreneur de fourrages de la 11ème division militaire, rue de l'Echiquier, n° 20., 26 mars 1825
      inventaire après décès; Echiquier (rue de l'); Cerfberr, Julie; Meyer, Victor-Laurent
    - Inventair après décès de Nicolas Queux, marchand de vins, rue de la Fromagerie, n° 48., 6 avril 1825
      inventaire après décès; Fromagerie (rue de la); Queux, Nicolas; commerçant
    - Inventaire après décès de Pierre-Nicolas Martin, rubanier, rue de la Croix, n°14, 7 avril 1825
      inventaire après décès; Croix (rue de la); Martin, Pierre-Nicolas; tisserand
    - inventaire après décès de Mathurin-Guillaume Grout, employé, rue des Marmouzets, n° 3., 9 avril 1825
      inventaire après décès; Marmousets (rue des); Grout, Mathurin-Guillaume
    - Inventaire après décès de Pierre-Denis Massot, propriétaire, rue Meslée, n° 26., 12 avril 1825
      inventaire après décès; Meslay (rue); Massot, Pierre-Denis
    - Inventaire après décès de Jean-Louis Dijon, bijoutier, cour Batave, n° 20., 13 avril 1825
      inventaire après décès; Batave (cour); Dijon, Jean-Louis; orfèvre
    - Inventaire après décès de Marie-Madeleine Morel, veuve en 1ères noces de Claude Seguy, et en 2èmes de noces de Michel-Jean-Baptiste Serais, garçon parfumeur, rue Sainte-Foy, n° 4., 16 avril 1825
      inventaire après décès; Sainte-Foy (rue); Morel, Marie-Madeleine; Serais, Michel-Jean-Baptiste; Seguy, Claude; parfumeur
    - inventaire après décès de Louis-Eugène Barrier, artiste, vétérinaire du 1er régiment de cuirassiers de la garde royale, rue Jean Pain Mollet, n° 8., 24 avril 1825
      inventaire après décès; Jean-Pain-Mollet (rue); Barrier, Louis-Eugène; artiste; vétérinaire
    - inventaire après décès de François-Modeste Revêche, rue de Mirosmesnil, n° 9., 26 avril 1825
      inventaire après décès; Miromesnil (rue de); Revêche, François-Modeste
    - inventaire après décès de Pierre Courbe, marchand tailleur, rue des Arcis, n° 5., 1er mai 1825
      inventaire après décès; Arcis (rue des); Courbe, Pierre; tailleur d'habits
    - Inventaire après décès de Jeanne-Adélaïde-Zoé Seny, épouse de Denis-Germain Sinet, journalier, rue de la Cossonnerie, n° 16., 6 mai 1825
      inventaire après décès; Seny, Jeanne-Adélaïde-Zoé; Sinet, Denis-Germain
    - inventaire après décès de Catherine-Victoire Moineau, épouse de Joseph Bourbon, rentière, rue Chantereine, n° 19, décédée le 2 mai 1825., 17 mai 1825
      inventaire après décès; Chantereine (rue); Moineau, Catherine-Victoire; Bourbon, Joseph
    - Inventaire après décès de Claudine-Pierrette Flamand, épouse de Jean-Baptiste Jacquemart, marchand tapissier, rue de Saint-Denis, n° 374., 20 mai 1825
      inventaire après décès; Saint-Denis (rue); Flamant, Claudine-Pierrette; Jacquemart, Jean-Baptiste; tapissier
    - inventaire après décès de Alexandre Bonhoure, rue du Faubourg Saint-Martin, n° 77., 16 juin 1825
      inventaire après décès; Faubourg-Saint-Martin (rue du); Bonhoure, Alexandre
    - inventaire après décès de Philibert Buffet, cordonnier, rue du Petit Carreau, n° 34., 27 juin 1825
      inventaire après décès; Petit-Carneau (rue du); Buffet, Philibert
    - inventaire après décès de Elisabeth-Joséphine Revenel, épouse de Jean Briand, marchand de vins, rue de l'Ecole de Médecine, n° 21., 30 juin 1825
      17 juin 1831, vente de fonds de marchand de vins, rue de l'Ecole de Médecine, n° 21, RE/XII/18.
      inventaire après décès; Ecole-de-Médecine (rue de l'); Revenel, Elisabeth-Joséphine; Briand, Jean; commerçant
    - Inventaire après l'absence de Victor-François Savreux, dans la demeure de Jean-Honoré Savreux, propriétaire, rue de Bondi, n° 28., 27 août 1825
      inventaire; Bondy (rue de); Savreux, Victor-François; Savreux, Victor-François
    - Inventaire après décès de Nicolarde Addor, épouse de Jean-Nicolas Forget, marchand de tableaux, rue du Faubourg du Temple, n° 48, et de Charles-Louis Forget, fils de la dame., 3 septembre 1825
      inventaire après décès; Faubourg-du-Temple (rue du); Addor, Nicolarde; Forget, Jean-Nicolas; Forget, Charles-Louis; commerçant
    - Inventaire après décès de Augustine-Thérèse Bayvet, épouse de Antoine-Edmé Gris, négociant, rue de la Verrerie, n° 61., 6 septembre 1825
      inventaire après décès; Verrerie (rue de la); Bayvet, Augustine-Thérèse; Gris, Antoine-Edmé; négociant
    - Inventaire après décès de Jean-Marie-Vincent Eudel, ancien employé dans les droits réunis, rue Louis legrand, n° 21 bis., 7 septembre 1825
      inventaire après décès; Louis-Le-Grand (rue); Eudel, Jean-Marie-Vincent
    - inventaire après décès de Eléonore-Adélaïde Lemaire, épouse de François-Denis Massau, marchand de vins traiteurs, grande rue de Romainville, n° 48., 15 septembre 1825
      inventaire après décès; Romainville (rue de); Lemaire, Eléonore-Adélaïde; Massau, François-Denis
    - Inventaire après décès de Marguerite Durand, veuve de Jean Prostman, rue de La Reynie, n° 14., 17 septembre 1825
      inventaire après décès; La-Reynie (rue de); Durand, Marguerite; Prostman, Jean
    - Inventaire après décès de Marie Houssier, épouse de Joseph-Julien Boyer, domestique chez Mr Dareaux, avoué près le tribunal de première instance, rue des Moulins, n° 20., 17 septembre 1825
      inventaire après décès; Moulins (rue des); Houssier, Marie; Boyer, Joseph-Julien; avoué; employé de maison
    - inventaire après décès de Georges-Christophe Wedekind, ébéniste logeur, rue Saint-Nicolas, n° 20, faubourg Saint-Antoine., 29 septembre 1825
      inventaire après décès; Saint-Antoine (faubourg); Saint-Nicolas (rue); Wedekind, Georges-Christophe; hôtelier; ébéniste
    - Inventaire après l'interdiction de Charles-Etienne-Bernard Duclerc Montchoin, employé retraité, rue de Picpus, n° 16., 6 octobre 1825
      inventaire après décès; Picpus (rue de); Duclerc Montchoin, Charles-Etienne-Bernard
    - Inventaire après décès de François Gerbaud, maître maçon, rue Saint-Louis au marais, n° 32., 27 octobre 1825
      inventaire après décès; Saint-Louis-au-Marais (rue); Gerbaud, François; maçon
    - Inventaire après décès de Jean Cousin, marchand passementier, rue aux Ours, n° 20., 14 novembre 1825
      inventaire après décès; Ours (rue aux); Cousin, Jean; passementier
    - Inventaire après l'interdiction de Joseph-Marie-Félicien-Roch chevalier de Boisselin, comte Palatin, ancien officier des cent Suisses, rue de Provence, n° 17., 15 novembre 1825
      inventaire après décès; Provence (rue de); Boisselin, Joseph Marie Félicien Roch; officier de la maison militaire du roi (Ancien Régime)
    - Inventaire après décès de Charlotte-Marie Laissement, femme de Claude Vaulot, débitant de tabac, quai de l'école, n° 12, 23 novembre 1825
      inventaire après décès; Ecole (quai de l'); Laissement, Charlotte-Marie; Vaulot, Claude; commerçant
    - Invantaire après décès de Louis Tanier, boulevard Saint-Denis, n° 19, 8 décembre 1825
      inventaire après décès; Saint-Denis (boulevard); Tanier, Louis
    - Invantaire après décès de François-Charles-Gaston Gemeau, rentier, rue Saintonge, n° 34., 26 décembre 1825
      inventaire après décès; Saintonge (rue de); Gemeau, François-Charles-Gaston
    - Invantaire après décès de Marie-Philippine-Clémence Rocher, épouse de Antoine-Benoit-Brutus Reynaud, graveur, rue des Blancs Manteaux, n° 22., 12 janvier 1826
      inventaire après décès; Blancs-Manteaux (rue des); Rocher, Marie-Philippine-Clémence; Reynaud, Antoine-Benoit-Brutus; graveur
    - Invantaire après décès de Claude-François Heim, rue des Fossés du Temple, n° 48., 12 janvier 1826
      inventaire après décès; Fossés-du-Temple (rue des); Heim, Claude-François
    - Invantaire après décès de Pierre-Henri Lefauconnier, ancien maître maçon, rue Saint-Lazare, n° 16., 12 janvier 1826
      inventaire après décès; Saint-Lazare (rue); Heim, Claude-François
    - Invantaire après décès de Jean-Adolphe Becquié, passage Saulnier, n° 6, rue Richer., 13 janvier 1826
      inventaire après décès; Richer (rue); Becquié, Jean-Adolphe
    - inventaire après décès de Henriette Guyardin épouse de Alphonse-Joseph Riguet, rue Notre-Dame de Nazareth, n° 11, 19 janvier 1826
      inventaire après décès; Notre-Dame-de-Nazareth (rue); Guyardin, Henriette; Riguet, Alphonse-Joseph
    - Inventaire après décès décès de César-Nicolas Gaillard, marchand d'eau de vie distillateur, débitant de tabac, rue des Ecrivains, n°22, 26 janvier 1826
      inventaire après décès; Ecrivains (rue des); Gaillard, César-Nicolas; distillateur; commerçant; commerçant
    - Inventaire après décès de Marie-Elisabeth Lebeau, veuve en 1ères noces de Jean Berthon et en 2èmes noces de Jean-Louis Dancel, rue Beauregard, n°16., 3 février 1826
      inventaire après décès; Beauregard (rue); Lebeau, Marie-Elisabeth; Dancel, Jean-Louis; Berthon, Jean
    - Inventaire après décès de Anne-Françoise-Adèle Wartel, épouse de Antoine Buttoud, employé à la Banque de France, rue Tiquetonne, n°14., 23 février 1826
      inventaire après décès; Tiquetonne (rue); Wartel, Anne-Françoise-Adèle; Buttoud, Antoine
    - Inventaire après décès de Antoinette-Joséphine-Gabrielle Randon du Thil, à Versailles, rue de l'Orangerie, n° 33., 11 mars 1826
      inventaire après décès; Orangerie (rue de l'); Versailles (Yvelines); Randon du Thil, Antoinette-Joséphine-Gabrielle
    - Inventaire après décès de Marie-Guilaine Poret, rue Saint-Martin, n° 224., 14 mars 1826
      inventaire après décès; Saint-Martin (rue); Poret, Marie-Guilaine
    - Inventaire après décès de Jean-Louis Titon dit Laneuville, ancien peintre expert, rue Saint-Marc n°15, 1er avril 1826
      inventaire après décès; Saint-Marc (rue); Titon (dit Laneuville), Jean-Louis; peintre
    - Innventaire après décès de Jeanne-Pierrette Dusaut, épouse de Jean Poirier, marchand boulanger, rue de la Harpe, n° 50., 10 avril 1826
      inventaire après décès; Harpe (rue de la); Dusaut, Jeanne-Pierrette; Poirier, Jean; boulanger
    - inventaire après décès de Anne Martigny, majeure, institutrice, rue Aumaire, n° 29., 18 avril 1826
      inventaire après décès; Aumaire (rue); Martigny, Anne; enseignant
    - inventaire après décès de Marie-Catherine Bertin, veuve de Guillaume-Pierre Danet, rue Saint-Martin, n° 267
      inventaire après décès; Saint-Martin (rue); Bertin, Marie-Catherine; Danet, Guillaume-Pierre
    - Inventaire après décès de Marie-Charlotte Sandrié, veuve de Charlotte-Joseph Daricourt, ancien procureur au Parlement, rue de Seine, n° 20., 4 juillet 1826
      inventaire après décès; Seine (rue de); Sandrié, Marie-Charlotte; Daricourt, Charlotte-Joseph; procureur de justice (Ancien Régime)
    - Inventaire après décès de Louis-Honoré-Félix Douchet, apprêteur de flanelles, rue du Faubourg Saint-Antoine, n° 193., 8 juillet 1826
      inventaire après décès; Faubourg-Saint-Antoine (rue du); Douchet, Louis-Honoré-Félix
    - Inventaire après décès de Henriette Bullock, fille majeure, rue du Faubourg Poissonnière, n° 99, en la maison de santé de Mr Cartier., 9 août 1826
      inventaire après décès; Faubourg-Poissonnière (rue du); Bullock, Henriette
    - inventaire de Marie-Rosalie Lucine des Burget Salomé, célibataire, rue Saint-Denis, n° 32., 10 août 1826
      inventaire après décès; Saint-Denis (rue); Lucine des Burges Salomé, Marie-Rosalie
    - Inventaire après décès de Jean-Baptiste Guilhaud-Ducluzeaux, rentier, rue des Prêtres Saint-Paule, n° 22., 16 août 1826
      inventaire; Prêtres-Saint-Paul (rue des); Guilhaud-Ducluzeaux, Jean-Baptiste
    - Inventaire après décès de Inventaire après décès de Jean-Louis Mathey, ferrailleur, rue du Faubourg Saint-Denis, n° 97., 23 août 1826
      inventaire après décès; Faubourg-Saint-Denis (rue du); Mathey, Jean-Louis; forgeron; commerçant
    - Inventaire après décès de Adelaïde Tallet, épouse de Sébastien-Théophile Allamand, négociant, rue des Quatre-Fils, n° 9., 5 septembre 1826
      inventaire après décès; Quatre-Fils (rue des); Tallet, Adelaïde; Allamand, Sébastien-Théophile
    - Inventaire après décès de Marie-Salomé Yarach, épouse de Joseph Dufort, marchand tabletier, rue Saint-Martin, n° 223., 5 septembre 1826
      inventaire après décès; Saint-Martin (rue); Yarach, Marie-Salomé; Dufort, Joseph; tabletier